臺灣桃園地方法院刑事判決　　　　　　　 93年度訴字第807號
公　訴　人　臺灣桃園地方法院檢察署檢察官
被　　　告　戊○○　男　32歲.
　　　　　　甲○○　男　27歲.
上列被告因違反洗錢防制法等案件，經檢察官提起公訴（92年度
偵字第8725號、第14850 號），本院判決如下：
    主  文
戊○○連續行使偽造私文書，足以生損害於他人，累犯，處有期
徒刑貳年，如附表四所示之物均沒收。被訴幫助洗錢部分無罪。
甲○○無罪。
    事  實
一、戊○○前因偽造文書案件，經法院判處有期徒刑2 年確定，
    於民國90年3 月20日假釋出獄，並於90年6 月28日縮短刑期
    假釋期滿執行完畢，仍不知悔改。復於92年1 月間，明知不
    詳姓名年籍綽號「阿勇」之成年男子所持有如附表一所示之
    證件均為來路不明之贓物，竟基於故買贓物之概括犯意，先
    後以每張新臺幣（下同）一千元之價格向「阿勇」買受上開
    證件，並與「阿勇」共同基於變造特種文書之概括犯意，在
    桃園縣境內，將其本人之照片數張交予「阿勇」，由「阿勇
    」分別以附表一編號1 至3 所示之手法，變造或偽造各該證
    件後，再先後在桃園縣桃園市○○路與國際路口，將前開證
    件交與戊○○。而戊○○明知未得丙○○之授權，竟委由不
    知情之刻印店人員代為刻製丙○○名義之印章1 顆，再基於
    偽造私文書復持以行使及行使變造特種文書之概括犯意，先
    後於附表二所示時、地，以附表二所示之方式，分別向臺灣
    大哥大股份有限公司（以下簡稱：臺灣大哥大公司）及泛亞
    電信股份有限公司（以下簡稱：泛亞公司）申辦取得如附表
    二所示門號之SIM 卡及行動電話，並基於意圖為自己不法利
    益之概括犯意，連續撥打使用上開門號，致臺灣大哥大公司
    及泛亞公司之通信系統陷於錯誤，予以接收並提供通話務，
    以此詐術獲取免付費使用門號俾與他人通訊聯絡之不法利益
    ，分別詐得如附表二所示金額之通話利益；又戊○○另於附
    表三所示之時、地，以附表三所示方法，申辦取得附表三所
    示之帳戶，其上開數舉，各足以生損害於戶政機關
    發作業之公信力，玉山商業銀行中壢分行、富邦商業銀行中
    壢分行有關活期儲蓄存款帳戶管理作業之正確性，泛亞公司
    、臺灣大哥大公司行動電話用戶管理、費用稽收作業之正確
    性及丙○○、丁○○、庚○○本人。嗣於92年5 月9 日，因
    戊○○在桃園市○○路1090號茄苳郵局前之櫃員機上，不斷
    以提款卡查詢帳戶餘額，行跡可疑而為民眾報案，經警前往
    盤查時，戊○○出示附表一編號2 所示之證件，當場為警識
    破，並自其隨身之手提包中扣得如附表一編號1 、4 所示證
    件，俟警方移送戊○○至臺灣桃園地方法院檢察署，經檢察
    官諭知戊○○交保外出後，其仍不知悔悟，於92年7 月29日
    ，在桃園縣中壢市○○路○ 段5 號前遭警盤查時，復向警出
    示如附表一編號3 所示之證件，當場為警識破而查獲。
二、案經桃園縣政府警察局桃園分局及中壢分局分別報請臺灣桃
    園地方法院檢察署檢察官偵查起訴。
    理  由
甲、有罪部分：
一、按當事人、代理人或辯護人於法院調查證據時，知有第159
    條第1 項不得為證據之情形，而未於言詞辯論終結前聲明異
    議者，視為同意作為證據，刑事訴訟法第159 條之5 第2 項
    定有明文。查證人辛○○、丙○○及庚○○於警詢時之陳述
    ，雖屬被告以外之人於審判外之言詞陳述，惟被告戊○○於
    本院調查該等證據時，並未於言詞辯論終結前聲明異議，顯
    已默示同意法院調查該等證據，依首揭規定，視為同意將該
    等陳述作為證據，且本院審酌該等言詞陳述作成時，並無證
    明力明顯過低或證據係違法取得等情況，認證人辛○○、丙○○及庚○○前開言詞陳述亦得為證據，先此敘明。
二、上開事實，業據被告戊○○坦承不諱，並經證人辛○○、丙○○及庚○○於警詢時證述綦詳，復有內政部警政署刑事警
    察局93年10月20日刑鑑字第09301770 37 號鑑驗通知書1 份
    、交通部公路總局新竹區監理所中壢監理站93年8 月31日竹
    監壢字第0930018919號函1 紙、辛○○出具之贓物領據單1
    紙、玉山商業銀行中壢分行92年6 月18日玉中壢字第030609
    03號函所附「丙○○」名義之玉山商業銀行存款戶約定書、
    年2 月20日（93）富壢字第42號函所附「丙○○」名義之印
    鑑卡、
    話門號用戶申請書」、「單辦門號專案聲明書」各1 紙、「
    0000000000號行動電話門號用戶申請書」、「手機加門號專
    案聲明書」各1 紙、臺灣大哥大公司「0000000000號行動電
    話門號服務申請書」、「通路單門號專案同意書」各1 紙、
    「0000000000號行動電話門號服務申請書」、「勁話800 手
    機專案2 同意書」各1 紙、臺灣大哥大公司湯城辦公室93年
    2 月9 日法警09305842號函所附客戶門號欠費明細資料1 紙
    、泛亞公司93年2 月11日（93）泛亞C 字第0096號函1 紙、
    臺灣桃園地方法院檢察署93年3 月18日己○清呂92偵字第87
    25號函1 紙附卷，及如附表一編號1 至3 所示之偽造、變造
    證件扣案可資佐證，足徵被告戊○○之自白確與事實相符。
    又查，戊○○持用變造之
    開設銀行帳戶及申辦門號，已損及戶政機關有關
    作業之正確性及公信力暨銀行有關活儲帳戶管理作業之正確
    、電信公司行動電話用戶管理、費用稽收作業之正確性，當
    無異論，又其使用變造之
    的既在以之冒用「丙○○」、「庚○○」及「丁○○」名義
    行事，若其所為涉及不法，不論為刑事、民事抑或行政事項
    ，必將使人誤認係該被冒名者即「丙○○」、「庚○○」及
    「丁○○」所為而對之追究責任，因而足生損害於丙○○、
    庚○○及丁○○本人事屬當然。縱述，本件事證已經明確，
    被告戊○○之犯行堪予認定，應依法論科。
三、被告戊○○明知附表一所示之證件均屬來路不明之贓物，仍
    向「阿勇」買受，係犯刑法第349 條第2 項之故買贓物罪。
    其於申辦門號、開設銀行帳戶及遭警盤查身分時，出示變造
    之
    行使變造特種文書罪。其於申辦門號、開設銀行帳戶時，並
    出示行使冒用「丙○○」名義製作之門號申請書、專案同意
    書、聲明書、存戶約定書及印鑑卡等文件，此部分悉犯刑法
    第216 條、第21 0條之行使偽造私文罪。其冒名申辦取得門
    號後撥打使用，則係犯刑法第339 條第2 項之詐欺得利罪。
    公訴人雖認被告戊○○冒名申請門號撥打之行為，係犯電信
    法第56條第1 項之盜用他人電信設備罪，惟該條項罪責之成
    立，係以意圖為自己或第三人不法之利益，以有線、無線或
    其他電磁方式，盜接或盜用他人電信設備通信者為成立要件
    ，故如行為人係以行使偽造文書之方法取得之電信公司所核
    發「合法、真實」之SIM 卡及該行動電話門號而加以使用，
    因其所取得SIM 卡及行動電話門號之費用均係其付費自行購
    置取得，並非他人之電信設備，則行為人縱有撥打使用之行
    為，尚不構成電信法第56條第1 項之罪，其撥打使用僅在對
    電信公司施用詐術以獲取免付費使用之利益，應論以刑法第
    339 條第2 項之詐欺得利罪，公訴人前揭所認尚有誤會，惟
    其基本事實同一，本院自應予審理，並變更其起訴法條。至
    戊○○如附表一編號3 所示之犯行，客觀上雖係觸犯偽造公
    印文罪及偽造特種文書罪，然由其於本院審理時供稱：其有
    告訴對方要剃頭的證件，就是要以真的證件換貼照片等語觀
    之，其主觀上所認識者顯為變造特種文書，則依「所知輕於
    所犯，從其所知」之法理，其該部分所為自僅構成變造特種
    文書罪。戊○○偽造印章、印文、署名係偽造私文書之部分
    行為；變造特種文書、偽造私文書後，復持以行使，其變造
    或偽造之低度行為，則為行使之高度行為吸收，均不另論罪
    。又其在銀行開戶時，係使不知情之銀行職員為之影印經變
    造之「丙○○」
    經銷商職員為之影印經變造之「丙○○」
    以影印之方式變造證件之舉，被告係使不知情之人代為，核
    係間接正犯。另其委請某不知情之刻印店人員偽刻「丙○○
    」印章1 顆，亦屬間接正犯。其各次申辦泛亞公司之門號時
    ，均係同時行使偽以「丙○○」名義製作之3 聯「申請書」
    及「聲明書」，而各次申辦臺灣大哥大公司之門號時，則均
    係同時行使偽以「丙○○」名義製作之4 聯「申請書」，各
    次皆係基於單一行使偽造文書之犯意而為，且每次主要侵害
    者亦係以「丙○○」名義所製作文書之公共信用性此單一社
    會法益，因之，每次均僅構成單純一罪。其先後有多次故買
    贓物、行使變造特種文書、行使偽造私文書及詐欺得利之犯
    行，均時間緊接，構成要件相同，顯均係基於概括犯意反覆
    為之，均應依連續犯之規定以一罪論並依法加重其刑。又其
    申辦門號及開設帳戶時，係同時行使變造之
    私文書，核屬一行為觸犯數罪名，應依想像競合犯之規定，
    從一重之行使偽造私文書罪處斷。其所犯上開故買贓物、行
    使偽造私文書及詐欺得利等3 罪間，有目的、手段之牽連關
    係，應從一重之行使偽造私文書罪處斷。又其各次行使變造
    特種文書之犯行，不論係意在冒名申辦門號、開設帳戶或避
    警查緝，既屬連續犯而以一罪論，自無從再予分割個別論擬
    因之，公訴人指被告向警行使變造證件部分應另行論罪，容
    有誤會，應予敘明。再查，戊○○前因偽造文書案件，經法
    院判處有期徒刑2 年確定，於90年3 月20日假釋出獄，並於
    同年6 月28日縮短刑期假釋期滿執行完畢，有臺灣高等法院
    被告全國前案紀錄表在卷可考，其受有期徒刑之執行完畢，
    5 年內再犯本件有期徒刑以上之罪，為累犯，應依刑法第47
    條規定加重其刑，並依法遞加重之。被告戊○○故買贓物之
    犯行雖未據起訴，惟該部分與前揭論罪科刑之行使偽造私文
    書罪部分，有牽連犯之裁判上一罪關係，已如前述，本院自
    應就該部分一併加以裁判。爰審酌被告戊○○犯罪動機、目
    的、手段、次數，冒名申領門號及開設帳戶之數量，所行使
    偽造、變造文書之種類，冒名申請門號及開立帳戶對被冒名
    者所生之危害非輕，並助長「人頭帳戶」之流通，易成犯罪
    之工具而影響社會治安，兼衡其所詐得免付費使用行動電話
    門號之金額共八千一百七十五元，及其犯後坦承犯行，態度
    尚佳等一切情狀，量處如主文所示之刑。
四、如附表四編號1 至4 所示之物，均為被告戊○○所有而供本
    件犯罪所用，業據戊○○供明在卷，應依刑法第38條第1 項
    第2 款規定宣告沒收。又附表四編號2 至4 所示偽造之文書
    既經沒收，當兼括其上偽造之署押，此部分毋庸重複諭知沒
    收。如附表四編號5 至11所示偽造之印章、印文、簽名或指
    印，爰依刑法第219 條規定宣告沒收。至偽造之臺灣大哥大
    公司「0000000000號」及「0000000000號」行動電話服務申
    請書之「公司使用聯」、「代理商使用聯」、「銷售店點使
    用聯」、「通路單門號專案同意書」上聯、「勁話800 手機
    專案2 同意書上聯、泛亞公司「0000000000號門號用戶申請
    書」、「ANNC2083手機加門號專案聲明書」、「0000000000
    號門號用戶申請書」、「ANCC2041/ANNC2042 單辦門號專案
    聲明書」之「泛亞電信存根聯」、「經銷/ 直營存根聯」、
    「玉山商業銀行存款戶約定書」、「富邦商業銀行印鑑卡」
    及開戶、辦理門號所繳附之變造
    ，已屬各收繳之單位所有，非仍屬被告戊○○所有，依法自
    不得沒收。
乙、無罪部分：
一、公訴意旨略以：被告戊○○於冒名申辦取得附表三所示之帳
    戶後，明知提供自己或他人帳戶予坊間收購帳戶之人使用，
    足以幫助犯罪集團掩飾或隱匿重大犯罪所得之財物，竟仍不
    違其本意，而基於幫助洗錢之概括犯意，先以每個帳戶一千
    五百元之價格，將前開丙○○名義之帳戶售予「阿勇」後，
    復自行在桃園地區之報紙刊登收購存郵銀簿之廣告，嗣於92
    年4 月底某日，乙○○（由檢察官另案偵查）見報與戊○○
    聯絡後，約在桃園縣中壢市SOGO百貨公司前，戊○○乃夥同
    與之有犯意聯絡之被告甲○○一起前往，由甲○○收受乙○○之大眾銀行000000000000號帳戶存褶，並交付一千元予乙○○，約4 、5 日後，乙○○又與戊○○約定交易，而在桃
    園縣桃園市○○路上麥當勞前，將中國信託商業銀行000000
    0000000 號帳戶、中國國際商業銀行00000000000 號帳戶及
    第七商業銀行0000000000000000000 號帳戶之存褶交與甲○○，因認被告二人此部分均涉犯洗錢防制法之幫助洗錢罪嫌
    。
二、按犯罪事實應依證據認定之，無證據不得認定犯罪事實；又
    不能證明被告犯罪者，應諭知無罪之判決，刑事訴訟法第15
    4 條第2 項、第301 條第1 項分別定有明文。又認定不利於
    被告之事實，須依積極證據，苟積極證據不足為不利於被告
    事實之認定時，即應為有利於被告之認定，更不必有何有利
    之證據（最高法院30年上字第816 號判例要旨參照）。
三、本件公訴人認被告戊○○、甲○○涉有前開幫助洗錢犯嫌，
    無非係以被告二人之供述、證人乙○○之證述及扣案之乙○○存摺為其主要論據。訊據被告戊○○坦承：其確將帳戶出
    售予「阿勇」，且曾向乙○○租用帳戶等語；而被告甲○○
    則辯稱：其僅係陪同戊○○一同前往中壢市SOGO百貨及桃園
    市○○路之麥當勞，並未向乙○○收取存摺，也無交付金錢
    予乙○○等語。經查：
  (一)按刑法上之幫助犯，以正犯已經犯罪為構成要件，故幫助犯
    無獨立性，如無他人犯罪行為之存在，幫助犯即無由成立（
    最高法院60年台上字第2159號判例要旨參照）。查本件被告
    戊○○固坦承出售如附表三所示之帳戶存摺予「阿勇」，惟
    本院遍查全卷並未發現任何資料可資證明戊○○所出售之上
    開帳戶業遭他人用以進行洗錢犯行，易言之，並無洗錢之犯
    罪行為存在，揆諸上開判例要旨說明，幫助犯即無由成立，
    自難遽認被告戊○○上開行為已觸犯幫助洗錢罪。
  (二)被告戊○○雖另坦承向乙○○租用前揭帳戶不諱，惟遍觀全
    卷並無任何證據資料顯示戊○○業將該等帳戶出售他人用以
    洗錢，實難僅憑戊○○有向他人租用帳戶之行為，即率以幫
    助洗錢罪相繩。
  (三)被告甲○○上開辯解，核與被告戊○○於警、偵訊及本院審
    理時供稱：其買賣人頭帳戶一事，甲○○並不知情等語相符
    ，準此，甲○○是否確曾參與收購人頭帳戶，尚有疑義。況
    被告戊○○向乙○○租用帳戶之行為，尚未構成幫助洗錢罪
    ，已如前述，是被告甲○○縱曾參與收購人頭帳戶，亦不足
    以認定其成立幫助洗錢罪。
四、綜上論述，本件公訴意旨所憑事證尚無從形成被告二人犯有
    幫助洗錢罪之確信，而刑事被告依法並無自證無罪之義務，
    此外，復查無其他積極事證足以證明被告二人確有幫助洗錢
    之犯行，自屬不能證明其等犯罪，揆諸首揭法條、判例要旨
    及說明，此部分應諭知被告二人無罪之判決。
據上論斷，應依刑事訴訟法第299 條第1 項前段、第300 條、第
301 條第1 項，刑法第28條、第56條、第216 條、第210 條、第
212 條、第339 條第2 項、第349 條第2 項、第55條、第47條、
第38條第1 項第2 款、第219 條，罰金罰鍰提高標準條例第1 條
前段，判決如主文。
本案經檢察官崔秉君到庭執行職務。
中　　華　　民　　國　　94　　年　　3 　　月　　23　　日
              刑事第十一庭  審判長法  官　蔡榮澤
                                  法  官  游士珺
                                  法  官  魏于傑
上正本證明與原本無異。
若不服本判決，得於收受判決後10日內上訴。
                                  書記官  林怡君
中　　華　　民　　國　　94　　年　　4 　　月　　21　　日
附錄本件論罪科刑依據之法條：
中華民國刑法第216條
(行使偽造變造或登載不實之文書罪)
行使第二百十條至第二百十五條之文書者，依偽造、變造文書或
登載不實事項或使登載不實事項之規定處斷。
中華民國刑法第210條
(偽造變造私文書罪)
偽造、變造私文書，足以生損害於公眾或他人者，處五年以下有
期徒刑。
中華民國刑法第212條
(偽造變造特種文書罪)
偽造、變造護照、旅券、免許證、特許證及關於品行、能力服務
或其他相類之證書、介紹書，足以生損害於公眾或他人者，處一
年以下有期徒刑、拘役或三百元以下罰金。
中華民國刑法第339條
(普通詐欺罪)
意圖為自己或第三人不法之所有，以詐術使人將本人或第三人之
物交付者，處五年以下有期徒刑、拘役或科或併科一千元以下罰
金。
以前項方法得財產上不法之利益或使第三人得之者，亦同。
前二項之未遂犯罰之。
中華民國刑法第349條
收受贓物者，處三年以下有期徒刑、拘役或五百元以下罰金。
搬運、寄藏、故買贓物或為牙保者，處五年以下有期徒刑、拘役
或科或併科一千元以下罰金。
因贓物變得之財物，以贓物論。
附表一：
┌──┬───┬─────┬──────────────────────┐
│編號│姓  名│證    件  │變造或偽造方式                              │
├──┼───┼─────┼──────────────────────┤
│1   │丙○○│身分證    │將戊○○之照片換貼於丙○○失竊之身分證上加以│
│    │      │          │變造                                        │
├──┼───┼─────┼──────────────────────┤
│2   │丁○○│普通小型車│將戊○○之照片換貼於丁○○失竊之駕駛執照上加│
│    │      │駕駛執照  │以變造                                      │
├──┼───┼─────┼──────────────────────┤
│3   │庚○○│身分證    │將戊○○之照片貼於偽造之庚○○身分證上加以偽│
│    │      │          │造                                          │
├──┼───┼─────┼──────────────────────┤
│4   │辛○○│身分證    │未進行變造或偽造行為                        │
└──┴───┴─────┴──────────────────────┘
附表二：
┌───┬──────┬───────────────────┬────┐
│時間  │地點        │犯罪方法                              │撥打金額│
├───┼──────┼───────────────────┼────┤
│92 年1│桃園縣中壢市│戊○○向不知情之該服務中心職員陳雅惠出│新臺幣（│
│月26日│臺灣電店股份│示變造之「丙○○」身分證，表示其為「呂│下同）三│
│      │有限公司中壢│理宇」欲申辦行動電話門號，當場且在「臺│百二十二│
│      │健行特約服務│灣大哥股份有限公司行動電話門號服務申請│元      │
│      │中心        │書」之首聯即「公司使用聯」上之「申請人│        │
│      │            │簽章」欄內偽簽「丙○○」之簽名2 枚，並│        │
│      │            │因複寫而依序偽簽至同份「申請書」之「客│        │
│      │            │戶留存聯」、「代理商使用聯」及「銷售店│        │
│      │            │點使用聯」，同時偽造完成4 聯以「丙○○│        │
│      │            │」名義製作之「申請書」，並在「通路單門│        │
│      │            │號專案同意書」上偽造「丙○○」之簽名2 │        │
│      │            │枚，其後，復使陳雅惠為之影印經變造之「│        │
│      │            │丙○○」身分證，再變造該枚身分證影本1 │        │
│      │            │份，事成，隨將變造之「丙○○」身分證影│        │
│      │            │本黏貼在「申請書」首聯「公司使用聯」之│        │
│      │            │「申請人身分證件」欄內，連同4 聯「申請│        │
│      │            │書」及1 紙「同意書」一併持交陳雅惠以行│        │
│      │            │使之，藉此冒名「丙○○」申辦領得「臺灣│        │
│      │            │大哥大公司」之門號「0000000000號」SIM │        │
│      │            │卡1 枚。                              │        │
├───┼──────┼───────────────────┼────┤
│92年 1│桃園縣中壢市│戊○○向不知情之該服務中心職員陳雅惠出│一千二百│
│月26日│臺灣電店股份│示變造之「丙○○」身分證，表示其為「呂│九十元  │
│      │有限公司中壢│理宇」欲申辦行動電話門號，當場且在「臺│        │
│      │中山特約服務│灣大哥股份有限公司行動電話門號服務申請│        │
│      │中心        │書」之首聯即「公司使用聯」上之「申請人│        │
│      │            │簽章」欄內偽簽「丙○○」之簽名2 枚，並│        │
│      │            │因複寫而依序偽簽至同份「申請書」之「客│        │
│      │            │戶留存聯」、「代理商使用聯」及「銷售店│        │
│      │            │點使用聯」，同時偽造完成4 聯以「丙○○│        │
│      │            │」名義製作之「申請書」，並在「勁話800 │        │
│      │            │手機專案2 同意書」上偽造「丙○○」之簽│        │
│      │            │名2 枚，其後，復使陳雅惠為之影印經變造│        │
│      │            │之「丙○○」身分證，再變造該枚身分證影│        │
│      │            │本1 份，事成，隨將變造之「丙○○」身分│        │
│      │            │證影本黏貼在「申請書」首聯「公司使用聯│        │
│      │            │」之「申請人身分證件」欄內，連同4 聯「│        │
│      │            │申請書」及1 紙「同意書」一併持交陳雅惠│        │
│      │            │以行使之，藉此冒名「丙○○」申辦領得「│        │
│      │            │臺灣大哥大公司」之門號「0000000000號」│        │
│      │            │SIM 卡1 枚及行動電話1 具。            │        │
├───┼──────┼───────────────────┼────┤
│92 年1│桃園縣中壢市│戊○○向不知情之該公司職員周國光出示變│五千零四│
│月26日│中山東路 2段│造之「丙○○」身分證，表示其為「丙○○│十元    │
│      │ 510號傳凌股│」欲申辦行動電話門號，當場且在「泛亞電│        │
│      │份有限公司  │信用戶申請書」之首聯即「泛亞電信存根聯│        │
│      │            │」上偽造「丙○○」之簽名2 枚，並因複寫│        │
│      │            │而依序偽簽至同份「申請書」之「經銷/ 直│        │
│      │            │營存根聯」及「客戶存根聯」，同時偽造完│        │
│      │            │成3 聯以「丙○○」名義製作之「申請書」│        │
│      │            │，並分別在偽造之簽名及「申請人姓名欄」│        │
│      │            │上按捺指印共9 枚，另在3 聯式之「ANNC20│        │
│      │            │83 手 機加門號專案聲明書」上偽造「呂理│        │
│      │            │宇」之簽名及指印共9 枚，其後，復使周國│        │
│      │            │光為之影印經變造之「丙○○」身分證，再│        │
│      │            │變造該枚身分證影本1 份，事成，隨將變造│        │
│      │            │之「丙○○」身分證影本黏貼在「申請書」│        │
│      │            │首聯「泛亞電信存根聯」之「申請人身分證│        │
│      │            │件」欄內，連同3 聯「申請書」及3 聯「聲│        │
│      │            │明書」一併持交周國光以行使之，藉此冒名│        │
│      │            │「丙○○」申辦領得「泛亞公司」之門號「│        │
│      │            │0000000000號」SIM 卡1 枚及行動電話1 具│        │
│      │            │。                                    │        │
├───┼──────┼───────────────────┼────┤
│92年 2│花蓮縣花蓮市│戊○○向不知情之該通訊行職員鄭舜鏵出示│一千五百│
│月 1日│中華路122號1│變造之「丙○○」身分證，表示其為「呂理│二十三元│
│      │樓極速通訊行│宇」欲申辦行動電話門號，當場且在「泛亞│        │
│      │            │電信用戶申請書」之首聯即「泛亞電信存根│        │
│      │            │聯」上之「申請人簽章」欄內偽造「丙○○│        │
│      │            │」之簽名2 枚，並因複寫而依序偽簽至同份│        │
│      │            │「申請書」之「經銷/ 直營存根聯」及「客│        │
│      │            │戶存根聯」，同時偽造完成3 聯以「丙○○│        │
│      │            │」名義製作之「申請書」，且在上開申請書│        │
│      │            │上按捺指印共3 枚另，在3 聯式之「ANCC20│        │
│      │            │41/ANNC2042 單辦門號專案聲明書」上偽造│        │
│      │            │「丙○○」之簽名共3 枚，其後，復使鄭舜│        │
│      │            │鏵為之影印經變造之「丙○○」身分證，再│        │
│      │            │變造該枚身分證影本1 份，事成，隨將變造│        │
│      │            │之「丙○○」身分證影本黏貼在「申請書」│        │
│      │            │首聯「泛亞電信存根聯」之「申請人身分證│        │
│      │            │件」欄內，連同3 聯「申請書」及3 聯「聲│        │
│      │            │明書」一併持交鄭舜鏵以行使之，藉此冒名│        │
│      │            │「丙○○」申辦領得泛亞公司之門號「0929│        │
│      │            │100814號」SIM 卡1 枚。                │        │
└───┴──────┴───────────────────┴────┘
附表三：
┌───┬──────┬────────────────────────┐
│時間  │地點        │犯罪方法                                        │
├───┼──────┼────────────────────────┤
│92年 2│桃園縣中壢市│戊○○向該銀行職員出示變造之「丙○○」身分證，表│
│月11日│中山路126 號│示其為「丙○○」欲開立帳戶，當場且在「玉山商業銀│
│      │玉山銀行中壢│行存款戶約定書」上偽造「丙○○」之簽名1 枚，並蓋│
│      │分行        │用偽造之「丙○○」印章以偽造「丙○○」之印文共3 │
│      │            │枚，偽造完成以「丙○○」名義製作之「約定書」1 份│
│      │            │，其後，復使不知情之銀行職員為之影印經變造之「呂│
│      │            │理宇」身分證，再變造該枚身分證影本1 份，事成，旋│
│      │            │將變造之「丙○○」身分證正、反面影本連同「約定書│
│      │            │」一併持交銀行職員而行使之，藉此冒名「丙○○」開│
│      │            │設帳號「0000000000000號」之玉山銀行中壢分行帳戶 │
│      │            │。                                              │
├───┼──────┼────────────────────────┤
│92年 2│桃園縣中壢市│戊○○向該銀行職員出示變造之「丙○○」身分證，表│
│月12日│中北路2段119│示其為「丙○○」欲開立帳戶，當場且在「富邦商業銀│
│      │號富邦商業銀│行印鑑卡」上偽造「丙○○」之簽名1 枚，並蓋用偽造│
│      │行中壢分行  │之「丙○○」印章以偽造「丙○○」之印文2 枚，偽造│
│      │            │完成以「丙○○」名義製作之「印鑑卡」1 份，其後，│
│      │            │復使不知情之銀行職員為之影印經變造之「丙○○」身│
│      │            │分證，再變造該枚身分證影本1 份，事成，旋將變造之│
│      │            │「丙○○」身分證正、反面影本連同「印鑑卡」一併持│
│      │            │交銀行職員而行使之，藉此冒名「丙○○」開設帳號「│
│      │            │000000000000號」之富邦商業銀行中壢分行戶。      │
└───┴──────┴────────────────────────┘
附表四：
┌──┬───────────────────────────┬────┐
│編號│應沒收之物                                            │備    註│
├──┼───────────────────────────┼────┤
│1   │變造之「丙○○」身分證、變造之「丁○○」普通小型車駕執│扣案    │
│    │照上所貼用之「戊○○」照片各1 張及偽造之「庚○○」身分│        │
│    │證1張                                                 │        │
├──┼───────────────────────────┼────┤
│2   │申請日為92年1 月26日之臺灣大哥大公司「0000000000號」及│未扣案，│
│    │0000000000號」行動電話服務申請書「客戶留存聯」各1 張、│但無法證│
│    │「通路單門號專案同意書」下聯1 張及「勁話800 手機專案2 │明業已滅│
│    │同意書下聯1 張                                        │失      │
├──┼───────────────────────────┼────┤
│3   │申請日為92年1 月26日之泛亞公司「0000000000號門號用戶申│未扣案，│
│    │請書」及「ANNC2083手機加門號專案聲明書」之「客戶存根聯│但無法證│
│    │」各1 張                                              │明業已滅│
│    │                                                      │失      │
├──┼───────────────────────────┼────┤
│4   │申請日為92年2 月1 日之泛亞公司「0000000000號門號用戶申│未扣案，│
│    │請書」及「ANCC2041/ANNC2042 單辦門號專案聲明書」之「客│但無法證│
│    │戶存根聯」各1 張                                      │明業已滅│
│    │                                                      │失      │
├──┼───────────────────────────┼────┤
│5   │偽造之「丙○○」印章1顆。                             │未扣案，│
│    │                                                      │但無法證│
│    │                                                      │明業已滅│
│    │                                                      │失      │
├──┼───────────────────────────┼────┤
│6   │臺灣大哥大公司「0000000000號行動電話服務申請書」一式另│        │
│    │3 聯及「通路單門號專案同意書」上聯1 紙上偽造之「丙○○│        │
│    │」簽名共7枚                                           │        │
├──┼───────────────────────────┼────┤
│7   │臺灣大哥大公司「0000000000號行動電話服務申請書」一式另│        │
│    │3 聯及「勁話800 手機專案2 」上聯1 紙上偽造之「丙○○」│        │
│    │簽名共7枚                                             │        │
├──┼───────────────────────────┼────┤
│8   │泛亞公司「0000000000號門號用戶申請書」及「ANNC2083手機│        │
│    │加門號專案聲明書」各1 式另2 聯上偽造之「丙○○」簽名共│        │
│    │6枚及指印共10枚                                       │        │
├──┼───────────────────────────┼────┤
│9   │泛亞公司「0000000000號門號用戶申請書」及「ANCC2041/ANN│        │
│    │C2042 單辦門號專案聲明書」各1 式另2 聯上偽造之「丙○○│        │
│    │」簽名共6枚及指印共2 枚                               │        │
├──┼───────────────────────────┼────┤
│10  │「玉山商業銀行存款戶約定書」上偽造之「丙○○」簽名1 枚│        │
│    │及印文3枚                                             │        │
├──┼───────────────────────────┼────┤
│11  │「富邦商業銀行印鑑卡」上偽造之「丙○○」簽名1 枚及印文│        │
│    │2 枚                                                  │        │
└──┴───────────────────────────┴────┘
